臺灣板橋地方法院刑事判決　　　　　　　96年度易字第2866號
公　訴　人　臺灣板橋地方法院檢察署檢察官
被　　　告　甲○○
　　　　　　　　　　（現另案於臺灣桃園女子監獄執行）
上列被告因贓物等案件，經檢察官提起公訴（九十五年度偵字第
二四一六一號），本院判決如下：
    主  文
甲○○行使偽造私文書，足以生損害於公眾及他人，處有期徒刑
陸月，如易科罰金，以新臺幣壹仟元折算壹日。減為有期徒刑
月，如易科罰金，以新臺幣壹仟元折算壹日。附表所示之偽造「
傅佳玲」署押均沒收。
被訴故買贓物部分無罪。
    事  實
一、甲○○因侵占案件，經本院以九十四年度簡字第三一一六號
    判決判處有期徒刑七月、緩刑二年確定，後因下列施用毒品
    案件，緩刑經撤銷；又施用毒品案件，經本院以九十五年度
    簡字第二四五七號判決、九十五年度訴字第二○○五號判決
    、九十五年度易字第一七五五號判決、九十五年度訴字第三
    七六九號判決分別判處有期徒刑四月、三月、九月、五月、
    五月、七月、五月、五月確定，現於臺灣桃園監獄執行中（
    不構成累犯）。甲○○於民國九十五年十月十七日十二時十
    分許，在臺北縣板橋市○○路○段二一八號「帝苑旅店」五
    ○七室警方臨檢時，因侵占案件未到案執行遭通緝，為躲避
    警方追緝，向警方供稱自己為「傅佳玲」，並在附表所示之
    文件上冒用「傅佳玲」名義簽名按捺、指紋偽造署押，並在
    附表五、六之文件上偽造「傅佳玲」簽名、按捺指印，表示
    以「傅佳玲」同意警方搜索、受領扣押物品收據，並持交警
    方收執，藉此行使偽造私文書，足以生損害於傅佳玲、偵查
    機關偵查犯罪之正確性。後因甲○○未提出身分證明文件，
    警方詢問傅佳玲之詳細年籍及父母資料，甲○○均無法回答
    ，而為警方當場查獲。
二、案經海岸巡防總局北部地區巡防局報告臺灣板橋地方法院檢
    察署檢察官偵查起訴。
    理  由
一、訊據被告甲○○對於上開犯罪事實坦承不諱，復有搜索扣押
    筆錄、扣押物品目錄表、扣押物品收據、自願受搜索同意書
    在卷為證，復有被告之口卡資料為憑。被告自白核與事實相
    符，本件事證明確，應依法論科。
二、按刑法上偽造署押罪，係指單純偽造簽名畫押而言，若在制
    式之書類上偽造他人簽名，已為一定意思表示，具有申請書
    或收據等類性質者，則係犯偽造文書罪（最高法院八十五年
    度台非字第一四六號判決參照）。被告於如附表編號五、六
    文件上偽造「傅佳玲」署押，即表示「傅佳玲」受領扣押物
    品收據、同意警方搜索，被告簽名後，並交付於警員而行使
    ，顯然於該文書內容有所主張「傅佳玲」為犯罪嫌疑人之意
    思表示，足生損害偵查犯罪機關文書製作及調查犯罪之正確
    性，並使「傅佳玲」有受刑事追訴之虞而損害其本人，是以
    行使以上文件均屬行使偽造私文書。核被告所為，係犯刑法
    第二百十六條、第二百十條行使偽造私文書罪。被告如附表
    所示偽造署押之行為係偽造私文書之部分行為，其偽造私文
    書之低度行為應為行使之高度行為所吸收，均不另論罪（此
    部份公訴意旨已載明行使偽造私文書之犯罪事實，法條誤認
    為係犯刑法第二百十七條第一項之偽造署押罪，然經本院於
    審理告知另涉有同法第二百十六條、第二百十條之行使偽造
    私文書罪嫌，並使被告辯論，與偽造署押罪為實質一罪關係
    ，本院自得一併審究）。而被告於警查獲後，為附表所示之
    文件偽造署押（含簽名及指印）、行使偽造文書等先後各舉
    動，在時間及空間上均具有密切之關連性，且係侵害同一法
    益，為接續犯應論以一罪。爰審酌被告之素行、冒用傅佳玲
    名義應訊、造成傅佳玲受有刑事追訴之虞、影響偵查機關偵
    查正確性，犯罪後坦承犯行之態度等一切情狀，量處如主文
    所示之刑，並諭知易科罰金之折算標準。又被告犯罪時間在
    九十六年四月二十四日前，被告所犯之罪合乎減刑要件，依
    中華民國九十六年罪犯減刑條例第二條第一項第三款規定減
    輕其刑。如附表所示「傅佳玲」之署押，均係偽造之署押，
    爰依刑法第二百十九條規定，均併予宣告沒收之。
三、無罪部分：
    (一)公訴意旨另以：被告甲○○於九十五年八月間某日，明知
      真實姓名年籍不詳之綽號「阿寶」男子持有之「傅佳玲」
      之機車駕照為贓物，竟在不詳地點，以新臺幣三、四千元
      之代價購買，構成刑法第三百四十九條第二項故買贓物罪
      嫌。
    (二)按犯罪事實應依證據認定之，無證據不得認定犯罪事實；
      不能證明被告犯罪或其行為不罰者應諭知無罪之判決；被
      告或共犯之自白，不得作為有罪判決之唯一證據，仍應調
      查其他必要之證據，以察其是否與事實相符，刑事訴訟法
      第一百五十四條第二項、第三百零一條第一項、第一百五
      十六條第二項分別定有明文。
    (三)公訴人認為被告甲○○涉有上開犯行，無非係依據被告之
      自白作為論據。訊據被告於偵查及審理中均坦承確實購買
      「傅佳玲」之機車駕照，然傅佳玲到庭證稱，很少使用機
      車駕照，不知道有無遺失或失竊等語；又傅佳玲於九十六
      年六月二十六日偵查程序中證稱：後來回去查發現機車駕
      照還在，並未遺失等語，足見傅佳玲之機車駕照並未遺失
      或失竊。再者，本案查獲之際，被告並未出示「傅佳玲」
      之機車駕照，因此警方詳細詢問「傅佳玲」之年籍及父母
      資料，被告無法回答而為警識破，當場並未扣得「傅佳玲
      」之機車駕照，是被告之自白並補強證據佐證，此外，並
      查無其他積極證據證明被告有故買贓物犯行，不能證明被
      告犯罪，故為無罪之諭知。
四、退併辦（臺灣板橋地方法院檢察署九十六年度偵字第五二四
    號、九十六年度偵字第一二九四六號）：
    併案意旨略以：被告甲○○於九十五年九月十八日零時三十
    分許，在臺北縣板橋市○○街三六之五號「馥麗旅社」警方
    臨檢時，冒用「傅佳玲」名義應訊，並在調查筆錄、搜索扣
    押筆錄、搜索同意書、扣押物品目錄表、逮捕通知書、夜間
    訊問同意書、偵查筆錄上偽造「傅佳玲」之署押，涉犯刑法
    第二百十七條第一項偽造署押罪嫌，認為與上開論罪科刑有
    接續犯之包括一罪關係。惟查：被告於九十五年九月十八日
    、同年十月十七日為警查獲時均冒用「傅佳玲」名義應訊，
    然先後二次時間隔將近一個月，且地點不相同，並非在密接
    時間、地點接續為之，不符合接續犯之要件，應分論併罰，
    檢察官聲請併案審理，為無理由，故應退回由檢察官另行依
    法處理。
據上論斷，應依刑事訴訟法第二百九十九條第一項前段、第三百
零一條第一項前段，刑法第二百十六條、第二百十條、刑法第四
十一條第一項前段、第二百十九條，中華民國九十六年罪犯減刑
條例第二條第一項第三款、第七條，判決如主文所示。
本案經檢察官顏妃琇到庭執行職務。
中　　華　　民　　國　　96　　年　　11　　月　　23　　日
                  刑事第八庭審判長法　官  潘翠雪
                                  法  官  王士珮
                                  法  官  絲鈺雲
以上正本證明與原本無異
                                  書記官  蔡美如
中　　華　　民　　國　　96　　年　　11　　月　　23　　日
如不服本判決應於送達後10日內向本院提出上訴狀
附表：
┌──┬─────┬──────────┬──────┬───┬───┐
│編號│ 犯罪時間 │      文書名稱      │    欄位    │簽名數│捺印數│
├──┼─────┼──────────┼──────┼───┼───┤
│ 一 │95年10月17│北部地區巡防局宜蘭機│受搜索人簽名│傅佳玲│1枚   │
│    │日        │動查緝隊搜索扣押筆錄│人欄        │簽名1 │      │
│    │          │                    │            │枚    │      │
├──┼─────┼──────────┼──────┼───┼───┤
│ 二 │同上      │同上                │發現應行扣押│傅佳玲│1枚   │
│    │          │                    │物，已扣押並│簽名1 │      │
│    │          │                    │付與扣押物收│枚    │      │
│    │          │                    │據，受執行人│      │      │
│    │          │                    │欄          │      │      │
├──┼─────┼──────────┼──────┼───┼───┤
│ 三 │同上      │同上                │受執行人欄  │傅佳玲│1枚   │
│    │          │                    │            │簽名1 │      │
│    │          │                    │            │枚    │      │
├──┼─────┼──────────┼──────┼───┼───┤
│ 四 │同上      │扣押物品目錄表      │所有人／持有│傅佳玲│6枚   │
│    │          │                    │人欄        │簽名6 │      │
│    │          │                    │            │枚    │      │
├──┼─────┼──────────┼──────┼───┼───┤
│ 五 │同上      │扣押物品收據        │簽收欄      │傅佳玲│1枚   │
│    │          │                    │            │簽名1 │      │
│    │          │                    │            │枚    │      │
├──┼─────┼──────────┼──────┼───┼───┤
│ 六 │同上      │自願受搜索同意書    │同意人欄    │傅佳玲│1枚   │
│    │          │                    │            │簽名1 │      │
│    │          │                    │            │枚    │      │
├──┴─────┴──────────┴──────┴───┴───┤
│合計偽造署押：共二十二枚                                            │
└──────────────────────────────────┘
附錄本案論罪科刑法條全文
刑法第二百十條
偽造、變造私文書，足以生損害於公眾或他人者，處五年以下有
期徒刑。
刑法第二百十六條
行使第二百十條至第二百十五條之文書者，依偽造、變造文書或
登載不實事項或使登載不實事項之規定處斷。
